# 求助陈版主，跟供应商诉讼纠纷的会计处理。

提问人：liuweisheng 时间：2022-11-15 10:53:06
B公司为A公司建设大楼，现由于B公司资金问题停产，A/B由于工程款问题产生诉讼。第一年诉讼尚未出结果，A公司是否应该就全部工程量进行暂估入账在建工程/固定资产和应付账款。第二年一审判决出来，本公司不服进行上诉，二审尚未出结果，第二年是否应进行会计处理，应付账款余额跟一审判决金额差异如何进行处理。第三年二审判决出结果，诉讼结束，应付账款余额跟一审判决金额差异如何进行处理。 谢谢版主解惑。

回答人：chenyiwei
按照一般理解，在每个期末资产负债表日，甲方（A公司）应根据乙方（B公司）的工程进度情况，将【合同约定总造价*乙方累计完工进度-已累计与乙方结算的款项】予以暂估确认负债，并调整在建工程成本。该事项属于会计估计，应定期根据最新获取的信息进行复核调整。